【裁判字號】    96,審易,618
【裁判日期】    970321
【裁判案由】    竊盜
【裁判全文】
臺灣桃園地方法院宣示判決筆錄         96年度審易字第618號
公  訴  人  臺灣桃園地方法院檢察署檢察官
被      告  甲○○
指定辯護人  本院公設辯護人丙○○
上列被告因竊盜案件，於中華民國97年3 月21日下午4 時許，在
本院第10法庭宣示判決，出席職員如下：
          法  官  江振義
          書記官  林韡婷
法官起立朗讀判決主文、犯罪事實要旨、附記事項、處罰條文，
及告以上訴限制、期間並提出上訴狀之法院，且諭知記載其內容
：
一、主  文：
    甲○○竊盜，累犯，處有期徒刑柒月，減為有期徒刑月又
    拾伍日；又竊盜，累犯，處有期徒刑柒月；應執行有期徒刑
    玖月。
二、犯罪事實要旨：
    甲○○於民國81年間因違反肅清煙毒條例案件，經本院判處
    有期徒刑9 年，褫奪公權3 年，上訴後，經臺灣高等法院駁
    回上訴確定，刑期自82年10月19日起算，縮刑期滿日為91年
    2 月2 日，於85年8 月24日假釋出監，嗣假釋遭撤銷，尚餘
    殘刑有期徒刑5 年5 月又13日；復於86年間因違反麻醉藥品
    管理條例案件，經本院以86年度易字第3873號判處有期徒刑
    4 月，上訴後，經臺灣高等法院以86年度上易字第7835號撤
    銷原判決，改判處有期徒刑6 月確定，並與上述殘刑有期徒
    刑5 年5 月又13日接續執行，刑期自87年8 月16日起算，縮
    刑期滿日為93年4 月30日，於90年6 月22日假釋出監，嗣假
    釋遭撤銷，尚餘殘刑有期徒刑2 年10月又14日；又分別於90
    年間因竊盜案件，經本院以91年度桃簡字第874 號判處有期
    徒刑4 月，上訴後，經撤回上訴確定，及於91年間因竊盜案
    件，經本院以91年度易字第2145號判處有期徒刑5 月，上訴
    後，經臺灣高等法院以92年度上易字第2748號撤銷原判決，
    改判處有期徒刑6 月確定，及於92年間因贓物案件，經本院
    以92年度易字第397 號判處有期徒刑4 月，上訴後，經撤回
    上訴確定，上開3 罪嗣經臺灣高等法院以93年度聲字第546
    號裁定應執行有期徒刑1 年確定，並與上述殘刑有期徒刑2
    年10月又14日接續執行，刑期自92年3 月28日起算，甫於96
    年2 月28日縮短刑期執行完畢（於本案構成累犯）。詎猶不
    知悔改，復分別為下列犯行：（一）意圖為自己不法之所有
    ，於96年3 月25日下午1 時40 分 許，騎乘車牌號碼不詳之
    機車，前往址設桃園縣龜山鄉水浘2 之5 號之「勝新冷凍工
    程股份有限公司」，徒手竊取該公司內價值約新臺幣（下同
    ）28,000元之不鏽鋼加工成品約150 公斤，得手後據為己有
    。嗣於同年月26日上午8 時30分許，經乙○○發現調閱監視
    錄影帶後報警處理，始悉上情。（二）意圖為自己不法之所
    有，於96年6 月24日上午9 時許，途經桃園縣龜山鄉文化村
    後厝7 號旁之空地，見丁○○所有價值約20 ,000 元之白鐵
    鐵筒及白鐵鐵架各1 個置於該處，且發現址設桃園縣八德市
    ○○街424 巷9 號之「鬍鬚企業社」所有之車牌號碼072-RT
    號自用大貨車鑰匙未取下停放該處，竟為謀搬運之便，先將
    上開鐵筒及鐵架置於前揭自用大貨車上，再駕駛該自用大貨
    車至址設桃園縣龜山鄉○○路○ 段600 之2 號之「鱗鑒環保
    科技有限公司」，並以2,500 元之價格將上開鐵筒及鐵架販
    售之，隨後即將該自用大貨車棄置於桃園縣龜山鄉樂善村之
    樂善寺後方產業道路旁。嗣經警循線查獲，始悉上情。
三、附記事項：
    本件被告就犯罪事實要旨欄（一）所述犯行之犯罪時間，係
    在96年4 月24日之前，所犯為刑法第320 條第1 項之罪，雖
    為中華民國九十六年罪犯減刑條例第3 條第1 項第15款所定
    不予減刑之罪，惟其宣告刑未逾有期徒刑1 年6 月，合於同
    條例第3 條第1 項所示減刑條件，爰依同條例第2 條第1 項
    第3 款規定減其宣告刑二分之一，並就如犯罪事實要旨欄（
    一）之應減刑之犯罪與如犯罪事實要旨欄（二）之不應減刑
    之犯罪，依同條例第11條定其應執行之刑。
四、處罰條文：
    刑法第320 條第1 項、第47條第1 項、第51條第5 款，刑法
    施行法第1 條之1 第1 項、第2 項前段，中華民國九十六年
    罪犯減刑條例第2 條第1 項第3 款、第7 條、第11條。
五、協商判決除有刑事訴訟法第455 條之4 第1 項第1 款於本訊
    問程序終結前，被告撤銷協商合意或檢察官撤回協商聲請者
    ；第2 款被告協商之意思非出於自由意志者；第4 款被告所
    犯之罪非第455 條之2 第1 項所定得以協商判決者；第6 款
    被告有其他較重之裁判上一罪之犯罪事實者；第7 款法院認
    應諭知免刑或免訴、不受理者情形之一，及違反同條第2 項
    「法院應於協商合意範圍內為判決；法院為協商判決所科之
    刑，以宣告緩刑或2 年以下有期徒刑、拘役或罰金為限」之
    規定者外，不得上訴。
六、如有前述例外得上訴之情形，又不服本件判決，得自收受判
    決送達後10日內，向本院提出上訴書狀，上訴於第二審法院
    。
中    華    民    國    97    年     3    月    21    日
                        刑事庭    法  官  江振義
                                  書記官  林韡婷
以上正本證明與原本無異。
                                  書記官  林韡婷
中    華    民    國    97    年     3    月    21    日
附錄本案論罪科刑之法條：
中華民國刑法第320條第1項（普通竊盜罪）
意圖為自己或第三人不法之所有，而竊取他人之動產者，為竊盜
罪，處 5年以下有期徒刑、拘役或 5百元以下罰金。


司法院資訊處製作；財團法人民間司法改革基金會備份。
